【裁判字號】    90,交聲,36
【裁判日期】    900406
【裁判案由】    違反道路交通管理處罰條例聲明異議
【裁判全文】
臺灣士林地方法院交通事件裁定                        九十年度交聲字第三六號
    原處分機關  臺北巿交通事件裁決所
    異  議  人
    即受處分人  甲○○
右列受處分人因違反道路交通管理處罰條例案件，對於臺北市交通事件裁決所八十九
年十二月十四日所為之處分（原處分案號：北市裁三字第車裁二二ＡＺ000000
0號），聲明異議，本院裁定如左：
    主  文
原處分撤銷。
甲○○汽車駕駛人，行經有燈光號誌管制之交岔路口闖紅燈，處罰鍰新台幣壹仟捌佰
元，並記違規點數參點。
    理  由
一、按汽車駕駛人行經有燈光號誌管制之交岔路口闖紅燈者，處（銀元）六百元以上
    一千二百元以下罰鍰，又違反第五十三條者，記違規點數三點，道路交通管理處
    罰條例第五十三條、第六十三條第一項第三款分別定有明文。
二、異議意旨略稱：依案發現場左轉停等區離白線距十五公尺遠，本車被拍攝時已進
    入停等區待命左轉，而現場交通號誌從黃燈變紅燈依本人親自計時僅二秒不到，
    如何證明本車是否早在黃燈即已通過後方白線而遽斷本車闖紅燈。本車在紅燈之
    前即已進入待左轉區，是否繼續前進、停止、倒回或故障，單憑信義分局舉發之
    照片亦無法證明本車闖紅燈云云。
三、查異議人甲○○即受處分人於八十九年八月三十一日十七時三十八分許，駕駛車
    號Ｍ五─四八三二號自小客車行經台北市○○路○段、松仁路交岔路口闖紅燈之
    事實，有台北市政府警察局北市警交大字第ＡＺ0000000號舉發違反道路
    交通管理事件通知單、台北市政府警察局信義分局八十九年度十一月三十日北市
    警信分交字第八九六三四七七五ＯＯ號函、違規現場照片及現場圖各一件在卷可
    稽，核與證人陳宗賢即當場舉發之員警於九十年三月五日在本院結證稱：「當時
    我在指揮交通，當時燈號都是儀控管制的，是由交通大隊統一管理的，當時我在
    信義路東往西方向指揮，該路口有專門指示左轉的號誌，根本不需待轉，當時黃
    燈時我已經把指揮棒放下，受處分人甲○○的車子在行駛中闖紅燈，我才用相機
    照相下來」之情節相符。再參以證人係執行維護交通秩序之警察，與異議人並不
    認識，自無設詞誣陷，觸犯偽證罪之必要。又異議人既未就執勤員警之舉發有誤
    提出證據以供調查，本院亦查無證據足證員警有違法取締之情事，是異議人辯稱
    未闖紅燈云云，即難採信。原處分機關認定違規事實明確，爰依首揭規定，裁處
    異議人新臺幣壹仟捌佰元，固非無見，惟未依道路交通理處罰條例第六十三條第
    一項第三款規定記違規點數三點，顯有未合。是異議人異議意旨，固無理由，惟
    原處分既有可議，應由本院予以撤銷，改處異議人罰鍰新台幣壹仟捌佰元，並記
    違規點數三點。
據上論斷，應依道路交通案件處理辦法第二十條前段，裁定如主文。
中      華      民      國九十      年      四      月      六    日
                                  臺灣士林地方法院交通法庭
                                          法  官 周  明  鴻
右正本證明與原本無異。
如不服本裁定，應於送達後五日內，向本院提出抗告狀。
                                          書記官 陳  幸  潔
中      華      民      國      九十      年      四      月      九    日


司法院資訊處製作；財團法人民間司法改革基金會備份。
